台灣高等法院刑事判決　　　　　　　100 年度上訴字第2770號
上　訴　人　嚴智傑
選任辯護人　扶助律師吳西源律師
上列上訴人因違反毒品危害防制條例案件，不服台灣桃園地方法
院100 年度訴字第283 號，中華民國100 年8 月11日第一審判決
（起訴案號：台灣桃園地方法院檢察署99年度偵字第25536 號）
，提起上訴，本院判決如下：
    主  文
原判決撤銷。
嚴智傑販賣第二級毒品，累犯，處有期徒刑柒年貳月，扣案如附
表一編號1 至3 所示之物，均沒收；未扣案如附表一編號4 所示
之行動電話壹支沒收，如全部或一部不能沒收時，追徵其價額；
未扣案之販賣第二級毒品所得新台幣壹仟伍佰元沒收，如全部或
一部不能沒收時，以其財產抵償之。又共同販賣第二級毒品，累
犯，處有期徒刑柒年貳月，扣案如附表一編號1 至3 所示之物，
均沒收；未扣案如附表一編號4 所示之行動電話壹支沒收，如全
部或一部不能沒收時，與何宗軒連帶追徵其價額；未扣案之販賣
第二級毒品所得新台幣壹仟元，與何宗軒連帶沒收，如全部或一
部不能沒收時，以其財產連帶抵償之。又共同販賣第二級毒品，
累犯，處有期徒刑柒年貳月，扣案如附表一編號1 至3 所示之物
，均沒收；未扣案如附表一編號4 所示之行動電話壹支沒收，如
全部或一部不能沒收時，與何宗軒連帶追徵其價額；未扣案之販
賣第二級毒品所得新台幣貳仟伍佰元，與何宗軒連帶沒收，如全
部或一部不能沒收時，以其財產連帶抵償之。又共同販賣第二級
毒品，累犯，處有期徒刑柒年貳月，扣案如附表一編號1 至3 所
示之物，均沒收；未扣案如附表一編號4 所示之行動電話壹支沒
收，如全部或一部不能沒收時，與何宗軒連帶追徵其價額；未扣
案之販賣第二級毒品所得新台幣壹仟伍佰元，與何宗軒連帶沒收
，如全部或一部不能沒收時，以其財產連帶抵償之。又共同販賣
第二級毒品，累犯，處有期徒刑柒年貳月，扣案如附表一編號1
至3 所示之物，均沒收；未扣案如附表一編號4 所示之行動電話
壹支沒收，如全部或一部不能沒收時，與何宗軒連帶追徵其價額
；未扣案之販賣第二級毒品所得新台幣貳仟伍佰元，與何宗軒連
帶沒收，如全部或一部不能沒收時，以其財產連帶抵償之。又販
賣第二級毒品，累犯，處有期徒刑柒年貳月，扣案如附表一編號
1 至3 所示之物，均沒收；未扣案如附表一編號4 所示之行動電
話壹支沒收，如全部或一部不能沒收時，追徵其價額；未扣案之
販賣第二級毒品所得新台幣貳仟伍佰元沒收，如全部或一部不能
沒收時，以其財產抵償之。應執行有期徒刑壹拾貳年陸月，扣案
如附表一編號1 至3 所示之物，均沒收；未扣案如附表一編號4
所示之行動電話壹支沒收，如全部或一部不能沒收時，與何宗軒
連帶追徵其價額；未扣案之販賣第二級毒品所得壹萬壹仟伍佰元
，其中新台幣肆仟元應予沒收，如全部或一部不能沒收時，以被
告財產抵償之，其中新台幣柒仟伍佰元，與何宗軒連帶沒收，如
全部或一部不能沒收時，以其等財產連帶抵償之。
    事  實
一、嚴智傑於民國94年間，因施用毒品經台灣桃園地方法院判處
  有期徒刑3 月確定，於95年3 月29日易科罰金執行完畢，又於
  95年間，因施用毒品經同法院以95年度易字第1768號判決判處
  有期徒刑6 月確定，於98年1 月14日執行完畢，猶不知悔改，
  明知甲基安非他命係毒品危害防制條例列管之第二級毒品，依
  法不得販賣、持有，竟基於營利之犯意，先行購入甲基安非他
  命，以其所有0000000000門號行動電話，作為販賣毒品之聯絡
  工具，再獨自或與何宗軒共同為下列販毒之行為：
  (一)98年10月21日下午6 時30分許，林家樺以其所使用之
    0000000000門號行動電話，撥打嚴智傑所使用之0000000000
    號行動電話，表示欲購買0.5 克之甲基安非他命，並約定桃
    園縣桃園市○○○○○路南崁交流道旁特力屋為交易地點，
    嚴智傑旋於同日下午7 時許，前往南崁交流道旁之特力屋前
    ，將0.5 公克之甲基安非他命販賣予林家樺，並收取新台幣
    （下同）1,500元之價金。
  (二)98年10月25日晚上11時30分許，林家樺以其所使用之
    0000000000號行動電話，撥打嚴智傑所使用之0000000000號
    行動電話，表示其友人欲購買0.5 克之甲基安非他命，並約
    定桃園縣桃園市○○○ 街24號林家樺住處為交易地點，越2
    日（10月27日）凌晨零時2 分許，囑咐知情之成年男子何宗
    軒至林家樺住處，將0.5 公克之甲基安非他命交付予許瑞敬
    ，並收取1,000元之價金。
  (三)98年10月27日中午12時33分許，林家樺以其所使用之
    0000000000號行動電話，撥打嚴智傑所使用之0000000000號
    行動電話，表示欲購買1 克之甲基安非他命，並約定南崁交
    流道旁之特力屋為交易地點，旋於同日下午1 時許，囑咐何
    宗軒攜帶毒品至特力屋前，將1 公克之甲基安非他命販賣予
    林家樺，並向林家樺收取2,500元之價金。
  (四)98年10月30日晚上8 時26分許，林家樺以其所使用之
    0000000000號行動電話，撥打嚴智傑所使用之0000000000號
    行動電話，表示欲購買0.5 克之甲基安非他命，並約定南崁
    交流道旁特力屋為交易地點，旋於同日晚上8 時58分許，囑
    咐何宗軒攜帶毒品至特力屋前，將0.5 公克之甲基安非他命
    販賣予林家樺，並向林家樺收取1,500元之價金。
  (五)98年11月2 日中午12時23分許，林家樺以其所使用之
    0000000000號行動電話，撥打嚴智傑所使用之0000000000號
    行動電話，表示欲購買1 克之甲基安非他命，並約定南崁交
    流道旁特力屋為交易地點，嗣囑咐何宗軒至約定地點，將1
    公克之甲基安非他命販賣予林家樺，並向林家樺收取2,500
    元之價金。
  (六)98年11月7 日凌晨1 時52分許，林家樺以其所使用之
    0000000000號行動電話，撥打嚴智傑所使用之0000000000號
    行動電話，表示欲購買1 克之甲基安非他命，約定桃園市○
    ○○ 街24號林家樺住處為交易地點，嚴智傑旋前往約定地點
    ，將1 公克之甲基安非他命販賣予林家樺，並向林家樺收取
    2,500元之價金。
  (七)嗣經警於98年12月8 日晚上10時許，在桃園縣中壢市○○路
    161 號嚴智傑之住處，扣得嚴智傑所有如附表一編號1 至3
    、附表二所示之物。
二、案經桃園縣政府警察局大園分局報請台灣桃園地方法院檢察
  署檢察官偵查起訴。
    理  由
一、關於證據能力方面
  (一)上訴人即被告嚴智傑於偵查、原審及本院所為之供述，非出
    於強暴、脅迫或其他非法方式取得，其自白出於任意性，並
    與事實相符（詳見後述說明），有證據能力。
  (二)證人林家樺於偵查中具結後之供述，有證據能力：
    按被告以外之人於偵查中向檢察官所為陳述，除顯有不可信
    之情況者外，得為證據，刑事訴訟法第159 條之1 第2 項定
    有明文。查證人林家樺於偵查中之供述，係被告以外之人於
    審判外之陳述，因現階段刑事訴訟法規定檢察官代表國家偵
    查犯罪、實施公訴，依法其有訊問被告、證人及鑑定人之權
    ，證人、鑑定人且須具結，而實務運作時，檢察官偵查中向
    被告以外之人所取得之陳述，原則上均能遵守法律規定，不
    致違法取供，其可信度極高，本院復綜合案內卷證，就檢察
    官訊問時之外部情況為形式上之觀察，檢察官並無違法取供
    之情事，證人林家樺於偵查中係基於自由意志而陳述，並於
    原審作證表示其於檢察官訊問時所述是實在等語（原審訴字
    卷第47頁），則證人林家樺於偵查中之證言，並無顯有不可
    信之情況，自有證據能力。至於被告辯護律師主張林家樺之
    證詞有前後不一之處，屬證據證明力之問題。
  (三)按有偵查犯罪職權之公務員，依通訊保障及監察法規定聲請
    核發通訊監察書所監聽之錄音內容，為實施刑事訴訟程序之
    公務員依法定程序取得之證據。依該通訊監察錄音所作成之
    譯文，乃監察錄音內容之顯示。倘當事人若已承認監察錄音
    譯文之內容屬實，或對於該譯文內容並無爭執，而法院復已
    就該譯文依法踐行調查證據程序者，該通訊監察錄音之譯文
    即與播放錄音有同等價值，自得作為判斷之依據（最高法院
    98年度台上字第7980號判決參照）。本案所採用為證據之監
    聽譯文，係司法警察依台灣桃園地方法院所核發之98年度聲
    監字第532 號、98年度聲監續字第647 號、98年度聲監字第
    728 號、98年度聲監續字第910 號、98年度聲監續字第1037
    號、第1179號、99年度聲監續字第101 號、第249 號通訊監
    察書（偵卷第38頁、第40頁、第42頁、第44頁、第46 頁 、
    第48頁、第50頁、第52頁）監聽所得，該通訊監察書已載明
    案由及涉嫌觸犯之法條、監察對象、監察之通訊種類及號碼
    等足資識別之特徵、監察處所、監察理由、監察期間、監察
    方法、聲請機關或依職權核發、執行機關、適用法條、監察
    結果報告等事項，符合法定要件，屬合法之監聽。就此取得
    之通訊監察內容或所衍生之證據即譯文，因本件檢察官、被
    告、辯護人對於其內容及真正不爭執，復經本院依法提示並
    告以要旨，屬合法調查完足而有證據能力之證據。
  (四)按被告以外之人於審判外之陳述，雖不符刑事訴訟法第159
    條之1 至之4 等4 條之規定，而經當事人於審判程序同意作
    為證據，法院審酌該言詞陳述或書面陳述作成時之情況，認
    為適當者，亦得為證據；又當事人、代理人或辯護人於法院
    調查證據時，知有同法第159 條第1 項不得為證據之情形，
    而未於言詞辯論終結前聲明異議者，視為有前項之同意；刑
    事訴訟法第159 條之5 定有明文。立法意旨在於傳聞證據未
    經當事人之反對詰問予以核實，原則上先予排除。惟若當事
    人已放棄反對詰問權，於審判程序中表明同意該等傳聞證據
    可作為證據；或於言詞辯論終結前未聲明異議，基於尊重當
    事人對傳聞證據之處分權，及證據資料愈豐富，愈有助於真
    實發見之理念，並為強化言詞辯論主義，使訴訟程序得以順
    暢進行，相關傳聞證據亦均具有證據能力。查本件下列所引
    用被告以外之人於審判外之陳述，除證人林家樺偵查中供述
    外，因檢察官、被告、辯護人均於本院準備程序及審理時均
    表示無意見，且迄至本案言詞辯論終結前未再聲明異議，本
    院審酌各相關證據資料製作時之情況，無不當取得之瑕疵，
    關於非供述證據部分，依刑事訴訟法第158 條之4 之反面解
    釋，有證據能力，關於供述證據部分，依同法第159 條之5
    規定，亦有證據能力，本院並於審判期日依法進行證據之調
    查、辯論，被告於訴訟上之程序權已受保障。
二、被告上訴要旨
  被告在本院堅不承認有販賣甲基安非他命予林家樺之犯行，於
  100 年10月7 日準備程序辯稱：事實欄一(一)、(六)是請林家樺施
  用；100 年11月30日辯護意旨狀辯稱：起訴書所載第1 次至第
  5 次犯行，被告均未交付安非他命予林家樺，第6 次被告係無
  償提供予林家樺；100 年12月14日辯論期日辯稱：當時我有販
  賣毒品予他人，林家樺有聯絡要買第二級毒品，因當時沒有毒
  品，致沒有交付毒品，其無償請林家樺施用甲基安非他命1 、
  2 次，完全沒有販毒行為等語。
三、認定被告犯罪之理由及證據
  (一)被告於警詢表示不認識林家樺（綽號小惠）（偵卷第4 頁、
    第7 頁）；於內勤檢察官訊問時供稱其不認識林家樺（偵卷
    第69頁）；原審100 年5 月17日準備程序，在公設辯護人陪
    同出庭下，表示：「我否認檢察官起訴之犯罪事實，我只有
    轉讓安非他命給林家樺而已。」、「檢察官起訴的6 次我都
    有請林家樺施用安非他命。」（原審訴字卷第18頁反面、第
    19 頁 反面）；本院100 年10月7 日準備程序，於原選任辯
    護人余律師陪同出庭時，陳稱：「原判決事實欄(一)、(六)是請
    她的，沒有收錢，其他幾次有收錢。」、「是有償轉讓」，
    100 年11月30日辯護意旨狀辯稱：「起訴書所載第1 次至第
    5 次犯行，被告均未交付安非他命予林家樺，第6 次被告係
    無償提供予林家樺」。所辯前後矛盾，難以採信。
  (二)被告於事實欄一所示6 次時間，有與林家樺相互通話，業據
    被告於原審100 年4 月19日坦白承認（原審審訴卷第22頁反
    面至第23頁），證人林家樺於原審復證稱：「（辯護律師問
    ，提示偵卷第130 頁通訊監察譯文，這是否你與被告間的對
    話內容？）是的。」（原審訴字卷第48頁反面），被告於本
    院100 年10月7 日準備程序亦稱：「（法官問：對通聯記錄
    及譯文有何意見？）沒有意見，對於譯文內容真正不爭執」
    ，此外並有監聽書及通聯譯文附於偵查卷可考。因此，通聯
    譯文之內容為真正可信。
  (三)關於事實欄一(一)部分，證人林家樺於偵查中證稱：我於98年
    10 月21 日晚上6 時30分許，以門號0000000000號行動電話
    ，撥打嚴智傑所使用之門號0000000000號行動電話，表示欲
    購買0.5 克之甲基安非他命，旋前往桃園縣桃園市○○○○
    道旁之特力屋前，向嚴智傑購買價值1,500 元、0.5 公克之
    甲基安非他命等語（偵卷第95頁）；被告於原審準備程序中
    亦自承：我確有於犯罪事實一(一)之時、地，與林家樺電話聯
    絡，並親自前往桃園縣南崁交流道旁之特力屋，將0.5 克之
    甲基安非他命交付林家樺等語（原審訴字卷第20頁）。再依
    卷附被告所使用號碼0000000000號行動電話雙向通聯紀錄，
    雙方談話內容（偵卷第130 頁）如下：（A ：林家樺，B ：
    被告）「B ：喂。A ：喂，你終於接電話了。B ：怎樣？A
    ：那個1 半。B ：我沒車。A ：你又沒車喔。B ：我車還沒
    修理好。A ：我要跑到三鶯路。B ：嗯。A ：一樣5 佰嗎？
    B ：一樣。」由通話內容觀之，雙方提及500 元，並達成協
    議，被告又有交付毒品之行為，自屬有償買賣，應非無償轉
    讓。
  (四)關於事實欄一(二)部分，證人林家樺於偵查中證稱：98年10月
    25日晚上23時30分許，因我朋友「阿敬」（許瑞敬）需要「
    1 張」即1,000 元等值之甲基安非他命，我就要小傑（被告
    嚴智傑）送到我桃園市的家中（偵卷第95頁反面）。證人許
    瑞敬於偵查證稱：「當時小惠叫一位我不知姓名之男性朋友
    將1 包安非他命交給我，我再將1,000 元交給該男子。」（
    偵卷第111 頁反面）；於原審證稱：「（偵卷第135-141 頁
    之通話譯文，按為第105 頁之誤）警察的通訊監察錄音內容
    都對。」（原審訴字卷第283 頁）；被告於另案偵查中陳稱
    ：「何宗軒是我朋友，我有叫軒幫忙送毒品，（嚴亞）孟、
    伊、（何宗）軒知道送的是毒品，我沒有強迫他們。」（偵
    卷第90頁）；於原審準備程序自承：我確有於犯罪事實一(二)
    之時、地，與林家樺電話聯絡，並請人前往林家樺住處，將
    0.5 克甲基安非他命交付予林家樺等語（原審訴字卷第20頁
    ），並於本院100 年10月7 日準備程序、100 年11月2 日審
    判程序均表示其有請何宗軒送毒品。再觀98年10月25日晚上
    11時30分，被告與證人林家樺所使用0000000000號行動電話
    之監聽譯文，其通話內容（偵卷第130 頁）如下：「（A ：
    林家樺，B ：被告）A ：喂。B ：喂，怎樣？A ：我『朋友
    』說要1 張。B ：好，等一下我叫人拿過去。A ：好ㄚ。B
    ：家裡嗎？A ：是對。B ：好啦。A ：OK。」同日晚上11時
    44 分 許，證人林家樺與證人許瑞敬之通話內容（偵卷第
    105 頁）：「（A ：林家樺，B ：許瑞敬）A ：喂。B ：你
    叫人送過來了沒？A ：有ㄚ。B ：多久會到？A ：差不多3
    分鐘之內。B ：3 分鐘嗎？A ：對。B ：妳叫他在妳家裡等
    ，我馬上到。A ：好啦。」由通話內容觀之，購毒者為林家
    樺之友人，非林家樺本人，林家樺幫忙友人聯絡購毒事宜；
    因雙方提及1 張，並達成協議，依本院多年辦案經驗，吸毒
    者所提之「1 張」即代表1000元。因此，買賣毒品存立於被
    告與許瑞敬之間，屬有償交易。因被告未親自出面，其不瞭
    解實際交易對象，許瑞敬也不瞭解實際出售人，不足為奇，
    被告及辯護人於本院聲請傳訊林家樺及許瑞敬，核無必要。
    雖林家樺於原審證稱，其本人支付購毒之價金，與許瑞敬所
    述、林家樺偵查中所述不同，縱令實際支付價金者非許瑞敬
    ，林家樺僅為墊付金錢而已，不影響被告販毒罪責之成立。
  (五)關於事實欄一(三)、(四)、(五)部分，業經證人林家樺於偵查中證
    述無訛（偵卷95頁反面）。被告於原審準備程序中亦自承：
    我確有於犯罪事實一(三)、(四)、(五)之時、地，先後與林家樺電
    話聯絡，並請人前往桃園縣南崁交流道旁之特力屋，將甲基
    安非他命分別交付予林家樺（原審訴字卷第20頁）；於本院
    100 年10月7 日準備程序，供稱：原判決事實欄(一)、(六)以外
    ，其他幾次有收錢等語。此外復有依卷附被告所使用號碼
    0000000000號行動電話雙向通聯紀錄及監聽譯文可稽（偵卷
    第130 頁正、反面）。是以，事實欄一(三)、(四)、(五)部分，為
    有償之交易毒品。
  (六)關於事實欄一(六)部分，業經證人林家樺於偵查中證述：我有
    於98年11月7 日凌晨1 時52分29秒，向小傑買安非他命在龍
    鳳二街24號住處，買1 公克2,500 元等語（偵卷第126 頁）
    。被告於原審準備程序自承：其確有於犯罪事實一(六)之時、
    地，與林家樺電話聯絡，並親自前往林家樺之住處，將1 克
    甲基安非他命交付予林家樺等語（原審訴字卷第20頁）。再
    依卷附被告所使用號碼0000000000號行動電話雙向通聯紀錄
    ，雙方談話內容（偵卷第131 頁反面）如下：（A ：林家樺
    ，B ：被告）「B ：喂。A ：喂1 個。B ：一樣嗎？A ：對
    。B ：嗯。A ：你的人現在可以出來了。B ：多少？A ：一
    樣ㄚ。B ：1 個好。」按吸毒者毒癮發作時，若無錢購毒，
    常祈求販毒者施予小惠，提供少許毒品解癮，依經驗法則，
    吸毒者會登門索討，不敢要求特定數量，也不敢要求對方親
    自送來，依通聯內容觀之，雙方提及1 個，數量同前，證人
    林家樺並向被告表示可以出來，則雙方顯非無償轉讓，雙方
    應為有償買賣。
  (七)毒品交易，係政府嚴予查緝之違法行為，而每次買賣之價量
    ，亦隨時隨雙方關係之深淺、當時之資力、需求程度及對行
    情之認知等因素，機動的調整，因此販賣之利得，除經坦承
    犯行，或帳冊價量均記載明確外，委難查得實情，是縱未確
    切查得販賣賺取之實際差價，但除別有事證，足認係按同一
    價格轉讓，確未牟利之情形外，尚難執此認非法販賣之事證
    有所不足，致知過坦承者難辭重典，飾詞否認者反得逞僥倖
    ，而失情理之平；且毒品之價格不低，取得不易，苟無利可
    圖，應無甘冒被查緝法辦重刑之危險，平白無端從事販毒之
    交易，或無償為藥頭擔任送貨之工作，是以有償販賣毒品者
    ，除非另有反證，證明其出於非營利之意思而為，概皆可認
    其係出於營利之意而為（最高法院93年度台上字第1561號判
    決、100 年度台上字第5078號判決參看）。尤其，被告於偵
    查中供稱：住處扣案電子磅秤、分裝袋，是要分裝我買回來
    的毒品等語（偵卷第91頁）；本院100 年10月7 日準備程序
    ，受命法官問以：「98年間你的職業為何？」被告答以：「
    沒有事做。」再問：「當時收入如何？」答以：「就靠買賣
    毒品。」問以：「有償或無償轉讓？」答以：「有償轉讓。
    」再問：「為何要分裝毒品？」被告答以：「就是要賣。」
    因毒品量少價昂，比黃金還貴，被告當時無正當職業，也無
    正常收入，其與林家樺為「朋友的朋友」，兩人交情泛泛，
    被告實不可能無償轉讓毒品予林家樺，其竟分裝毒品、有償
    交易，應具有營利之意圖。
  (八)此外，並有警方在被告住處扣得之電子磅秤、分裝袋等物可
    資佐證。
  (九)綜上，被告有事實欄一6 次販賣甲基安非他命之犯行，堪以
    認定。
四、論罪之說明
  (一)按甲基安非他命屬毒品危害防制條例第2 條第2 項第2 款所
    規定之第二級毒品，核被告所為，係犯毒品危害防制條例第
    4 條第2 項之販賣第二級毒品罪。被告行為後，總統於98年
    5 月20日以華總一義字第09800125141 號令修正公布毒品危
    害防制條例第4 條，自公布後6 個月施行，即自98年11月20
    日施行（最高法院99年度台上字第3968號判決意旨參看），
    修正前罰金刑部分，由得併科700 萬元以下罰金，修正為得
    併科1,000 萬元以下罰金，經比較修正前後關於罰金刑之規
    定，修正後之規定並未較有利於被告，應依刑法第2 條第1
    項前段規定，適用行為時即修正前毒品危害防制條例論處。
  (二)被告販賣毒品前，持有毒品之低度行為，應為販賣之高度行
    為所吸收，均不另論罪。被告就犯罪事實一(二)至(五)部分，與
    成年男子何宗軒間，有犯意聯絡及行為分擔，均為共同正犯
    。被告所犯6 次販賣第二級毒品罪，犯意各別，行為互殊，
    應分論併罰。又被告於94年間，因施用毒品，經原審判處有
    期徒刑3 月確定，於95年3 月29日易科罰金執行完畢，又於
    95年間，因施用毒品，經原審以95年度易字第1768號判決判
    處有期徒刑6 月確定，於98年1 月14日執行完畢，有本院被
    告前案紀錄表在卷可憑，其於有期徒刑執行完畢後，5 年以
    內故意再犯本件有期徒刑以上之罪，為累犯，其中法定本刑
    無期徒刑部分，依法不得加重，僅就有期徒刑及罰金刑部分
    ，依法加重其刑。
五、原判決之評斷
  (一)原判決關於犯罪事實一(二)至(五)部分，被告與成年男子何宗軒
    間，有犯意聯絡及行為分擔，原判決未查明何宗軒之姓名，
    事實調查未盡，於主文欄又漏未諭知連帶沒收、追繳販毒所
    得，適用法則不當。
  (二)按販入毒品經多次販賣後，持有剩餘毒品被查獲，其各次販
    賣毒品行為，固應合併處罰，惟該持有剩餘毒品之低度行為
    ，應僅為最後一次販賣毒品之高度行為所吸收，不另論罪，
    則就該查獲之剩餘毒品，祇能於最後一次之販賣毒品罪宣告
    沒收銷燬，不得於各次販賣毒品罪均宣告沒收銷燬（最高法
    院97年度台上字第3258號判決參看）。同理，防止毒品裸露
    之分裝袋，前數次所使用的，屬供販賣毒品所用之物品，因
    販毒而一併交付吸毒者，不再屬於毒販外，剩餘之分裝袋，
    為預備供販賣所用，祇能於最後一次之販賣毒品罪宣告沒收
    。原審於各次罪刑宣告項下沒收，尚有未當。
  (三)被告上訴，否認販毒，雖不可取，因原判決前揭可議之處，
    自屬難以維持，應予撤銷改判。
六、量刑之說明
  爰審酌被告有施用毒品前科，應知毒品對於身心健康有莫大之
  戕害，竟漠視毒品之危害性，而為本案販賣甲基安非他命之犯
  行，危害國民身心健康及社會風氣，兼衡其犯罪之手段、販賣
  毒品之數量、所得之利益、犯後態度、智識程度暨其他一切情
  狀，分別量處有期徒刑7 年2 月，並定其應執行刑有期徒刑12
  年6 月。
七、有關沒收之說明
  (一)扣案如附表一編號1 至所示之電子磅秤1 個、削尖吸管1支
    、分裝鏟2 支，均為被告所有，業據被告坦承在卷（原審訴
    字卷第34頁），係供本件先後6 次販賣第二級毒品所用之物
    ，均應依毒品危害防制條例第19條第1 項前段之規定宣告沒
    收。
  (二)如附表一編號4 所示之行動電話（含SIM 卡），係被告所有
    ，供聯絡本件6 次販賣第二級毒品所用之物，亦據被告供明
    在卷（原審訴字卷第34頁），雖未扣案，仍應依毒品危害防
    制條例第19條第1 項前段之規定宣告沒收，併諭知如全部或
    一部不能沒收時，追徵其價額（事實欄一之(二)至(五)部分，與
    何宗軒連帶追徵其價額）。
  (三)販賣第一、二、三級毒品者，其供犯罪所用或因犯罪所得之
    財物應予沒收，如全部或一部不能沒收時，追徵其價額或以
    其財產抵償之，毒品危害防制條例第19條第1 項規定甚明。
    在共同正犯之犯罪所得為現款時，因係合併計算，並於全部
    或一部不能沒收時，以其財產抵償之，為避免執行時發生重
    複沒收、抵償之情形，故各共同正犯之間係採連帶沒收主義
    ，於裁判時僅諭知連帶沒收，不得就全體共同正犯之總所得
    ，對各該共同正犯分別重複諭知沒收（最高法院95年度台上
    字第6051號判決參看）。查被告販賣毒品所得共為11,500元
    ，其中事實欄一(一)、(六)之所得4,000 元，係被告單獨販賣毒
    品所得財物，其中事實欄一(二)至(五)之實際所得為7,500 元，
    係被告與何宗軒共同販賣毒品所得財物，應分別宣告單獨沒
    收或連帶沒收，如全部或一部不能沒收時，以被告個人財產
    或其等財產連帶抵償之。
  (四)扣案如附表二編號1 所示甲基安非他命，係被告當時同一批
    購入，為本件6 次販毒所剩，業據被告供陳明確（原審訴字
    卷第20頁反面、本院100 年10月7 日準備程序筆錄第3 頁）
    ，因被告為本件6 次販賣甲基安非他命後，尚涉嫌於98年12
    月8 日販賣甲基安非他命予邱芳國，經檢察官另行起訴，並
    由原審另案審理中（台灣桃園地方法院99年度訴字第142 號
    ），基於前述五之(二)說明，扣案如附表二編號1 所示甲基安
    非他命，應於被告另案最後1 次販賣甲基安非他命罪刑項下
    宣告沒收銷燬，本件爰不宣告沒收銷燬。同理，扣案如附表
    二編號4 、5 之分裝袋（大、中、小各1 包）、分裝紙袋60
    個，係預備供下一次販毒所用，亦不於本案宣告沒收。
  (五)按依法應沒收之物，除法律有特別規定者外，以與本件犯罪
    有直接關係者，始得於本件諭知沒收（最高法院97年度台上
    字第1486號判決意旨參照）。扣案如附表二編號2 、3 、6
    至9 所示之物，與本案販賣第二級毒品甲基安非他命無涉，
    不予宣告沒收。
據上論斷，應依刑事訴訟法第369 第1 項前段、第364 條、第
299 條第1 項前段、修正前毒品危害防制條例第4 條第2 項、第
19條第1 項、刑法第11條、第28條、第47條第1 項、第51條第5
款，判決如主文。
本案經檢察官田炳麟到庭執行職務。
中    華    民    國    100   年    12    月    21    日
                  刑事第十九庭審判長法  官  鄧振球
                                    法  官  彭幸鳴
                                    法  官  曾德水
以上正本證明與原本無異。
如不服本判決，應於收受送達後10日內向本院提出上訴書狀，其
未敘述上訴之理由者並得於提起上訴後10日內向本院補提理由書
（均須按他造當事人之人數附繕本）「切勿逕送上級法院」。
                                    書記官  吳玉華
中    華    民    國   100    年    12    月    21    日
附表一
┌──┬────────────┬────────────┐
│編號│  物   品   名    稱    │   備          註       │
├──┼────────────┼────────────┤
│ 1  │電子磅秤1個             │被告所有供本件販賣第二級│
│    │                        │毒品所用。              │
├──┼────────────┼────────────┤
│ 2  │削尖吸管1支             │被告所有供本件販賣第二級│
│    │                        │毒品所用。              │
├──┼────────────┼────────────┤
│ 3  │分裝鏟2支               │被告所有供本件販賣第二級│
│    │                        │毒品所用。              │
├──┼────────────┼────────────┤
│ 4  │行動電話1 支（含門號    │被告所有供本件販賣第二級│
│    │0000000000號SIM卡1張 ） │毒品所用。              │
└──┴────────────┴────────────┘
附表二
┌──┬────────────┬──────────┐
│編號│  物   品   名    稱    │   備          註   │
├──┼────────────┼──────────┤
│ 1  │甲基安非他命5包         │被告販賣所剩。      │
│    │                        │                    │
├──┼────────────┼──────────┤
│ 2  │甲基安非他命1包         │嚴亞孟所有，與本案無│
│    │                        │關。                │
├──┼────────────┼──────────┤
│ 3  │海洛因2包（共毛重1公克）│與本案無關。        │
│    │                        │                    │
├──┼────────────┼──────────┤
│ 4  │分裝袋（大、中、小各1 包│被告預備販賣第二級毒│
│    │）                      │品所用。            │
│    │                        │                    │
├──┼────────────┼──────────┤
│ 5  │分裝紙袋60個            │被告預備販賣第二級毒│
│    │                        │品所用。            │
│    │                        │                    │
├──┼────────────┼──────────┤
│ 6  │行動電話4 支（Koala 手機│與本案無關。        │
│    │含門號0000000000號SIM 卡│                    │
│    │、dashion 手機含門號0926│                    │
│    │648632號SIM 卡、NOKIA 手│                    │
│    │機含門號0000000000號SIM │                    │
│    │卡、SAMSUNG 手機含門號  │                    │
│    │0000000000號SIM 卡) 。  │                    │
├──┼────────────┼──────────┤
│ 7  │新台幣2萬100 元         │與本案無關。        │
├──┼────────────┼──────────┤
│ 8  │安非他命吸食器4組       │與本案無關。        │
├──┼────────────┼──────────┤
│ 9  │玻璃球2個               │與本案無關。        │
└──┴────────────┴──────────┘
附錄：本案論罪科刑法條全文
修正前毒品危害防制條例第4條第2項
製造、運輸、販賣第二級毒品者，處無期徒刑或7年以上有期徒
刑，得併科新臺幣1千萬元以下罰金。